臺灣基隆地方法院刑事判決　　　　　　　 93年度易字第359號
公　訴　人　臺灣基隆地方法院檢察署檢察官
被　　　告　甲○○　男　29歲.
上列被告因毒品危害防制條例案件，經檢察官提起公訴（93年度
毒偵字第1795號、第1975號）及移送併辦（93年度毒偵字第2126
號），本院合議庭裁定由受命法官獨任進行審判，經改依簡式審
判程序審理後判決如下︰
    主  　　文
甲○○連續施用第二級毒品，處有期徒刑捌月。扣案之安非他命
吸食器壹個沒收。
    事實及理由
壹、程序事項
    本件被告甲○○所犯者非為死刑、無期徒刑、最輕本刑為三
    年以上有期徒刑之罪或高等法院管轄第一審案件，其於準備
    程序進行中，先就被訴事實為有罪之陳述，經告知其簡式審
    判程序之旨，並聽取公訴人、被告之意見後，本院業已依刑
    事訴訟法第273條之1第1 項之規定，裁定由受命法官獨任以
    簡式審判程序進行本案之審理。
貳、實體事項
一、犯罪事實：
  (一)甲○○（原名李晉忠）前因施用毒品案件，先後3 次經裁定
    送觀察勒戒後，均認無繼續施用毒品之傾向，由臺灣基隆地
    方法院檢察署檢察官各於民國87年11月3日、88年2月22日，
    分別以87年度偵字第4888號、88年度偵字第1056號，及由臺
    灣臺北地方法院檢察署檢察官於88年2 月22日以88年度偵字
    第1056號為不起訴處分確定。又因施用毒品案件，經本院裁
    定送強制戒治，並判處有期徒刑6 月確定；復因竊盜及妨害
    公務案件，經本院各判處有期徒刑7 月，定應執行刑為有期
    徒刑1年確定；再因販賣第2級毒品案件，經臺灣臺北地方法
    院判處有期徒刑3 年8月確定。其於89年1月24日入臺灣基隆
    戒治所執行強制戒治，89年8 月22日停止戒治付保護管束，
    於90年1月23日保護管束期滿，接續執行上開3罪，而於93年
    9 月2日假釋出監。
  (二)詎其於假釋中仍不知悔改，於強制戒治執行完畢後5 年以內
    ，復基於施用第2級毒品安非他命之概括犯意，自93年9 月6
    日中午起至94年1月15日止，在臺北縣貢寮鄉○○街31巷2號
    住處或基隆市友人住處，以將第2 級毒品安非他命置於玻璃
    瓶內加熱燒烤產生煙霧而吸食之方式，平均半個月施用1 次
    ，而連續施用第2級毒品安非他命多次。
  (三)嗣為警先後於下列時地查獲：
    1.93年9月6日，在臺北縣貢寮鄉○○街32號2 樓，扣得分裝
      杓1支、分裝袋1個及其所有供施用第2級毒品用之吸食器1
      個。
    2.93年10月4 日，因執行保護管束，至臺灣基隆地方法院檢
      察署觀護人室報到，經採尿送驗結果呈安非他命陽性反應
      。
    3.93年11月3 日上午7時30分許，在基隆市○○區○○路1巷
      25號。
二、上開犯罪事實，有下列證據可以證明：
  (一)被告之供述：
    被告於本院準備程序及審理中坦承於上揭時地，連續施用第
    2 級毒品安非他命之事實，核與下列事證相符，堪信為真實
    。
  (二)台灣檢驗科技股份有限公司CH/2004/A0362號、CH/2004/A00
    86號濫用藥物檢驗成績書各1 份、基隆市衛生局基衛檢壹字
    第0930016504號檢驗成績書1份：
    被告為警查獲後所採集之尿液經送驗結果，呈安非他命及甲
    基安非他命陽性之反應。
  (三)安非他命吸食器1個：
    被告供稱扣案之吸食器係其所有，供施用第2 級毒品安非他
    命之用。
  (四)臺灣基隆地方法院檢察署檢察官87年度偵字第4888號、88年
    度偵字第1056號及臺灣臺北地方法院檢察署檢察官88年度偵
    字第5636號不起訴處分書各1 份、臺灣高等法院被告全國前
    案紀錄表1份：
    被告前因施用毒品案件，經3 次裁定送觀察勒戒後，均認無
    繼續施用毒品之傾向，經檢察官為不起訴處分確定，嗣再因
    施用毒品案件，經裁定送強制戒治，於89年1 月24日入臺灣
    基隆戒治所執行強制戒治，89年8 月22日停止戒治付保護管
    束，於90年1 月23日保護管束期滿。
三、論罪科刑之理由：
  (一)按安非他命係毒品危害防制條例第2條第2項第2款所定之第2
    級毒品，被告予以施用，核其所為，係犯毒品危害防制條例
    第10條第2項之施用第2 級毒品罪。又被告因施用而持有第2
    級毒品甲基安非他命，其持有第2 級毒品之低度行為應為施
    用第2級毒品之高度行為所吸收，不另論罪。
  (二)被告先後多次施用第2 級毒品安非他命，時間緊接，且觸犯
    構成要件相同之罪名，顯係基於概括犯意為之，為連續犯，
    應論以1 罪，並依法加重其刑。
  (三)檢察官雖僅就被告自93年9月7日採尿前之4 日內某時起至同
    年10月4 日上午9時50分許採尿前之四日內某時止，施用第2
    級毒品安非他命之犯行提起公訴，然未訴部分與起訴部分有
    如前述之連續犯裁判上1罪關係，本院依法自得併予審理。
  (四)爰審酌被告犯罪之動機、曾有施用毒品前科仍不思悔改，一
    再施用毒品，惟犯罪後坦承犯行、態度良好，且所犯施用毒
    品行為係戕害自己身心健康，尚未危及他人等一切情狀，量
    處如主文所示之刑。
四、沒收：
    扣案之安非他命吸食器1個（標籤編號5）係被告所有供施用
    第2 級毒品安非他命之用，業如前認定，爰依法宣告沒收；
    另扣案之分裝杓1支及分裝袋1個，被告否認為其所有，因查
    無證據可證明係被告所有，且非違禁物，爰不予宣告沒收，
    附此敘明。
五、應適用之法條：
　　刑事訴訟法第273 條之1 第1 項、第310 條之2 、第454 條
    第1 項、第299 條第1 項前段，毒品危害防制條例第10條第
    2項，刑法第11條前段、第56條、第38條第1項第2款。
六、對於本件判決如有不服，得自收受送達後10日內，向本院提
    出上訴書狀，上訴於臺灣高等法院。
本案經檢察官樊家妍到庭執行職務。
中　　華　　民　　國　　94　　年　　5 　　月　　18　　日
                  刑事第一庭法  官  劉桂金
以上正本證明與原本無異。
對於本件判決如有不服，應於收受送達後10日內，向本院提出上
訴書狀，上訴於臺灣高等法院，並按他造當事人之人數附具繕本
。
中　　華　　民　　國　　94　　年　　5 　　月　　18　　日
                            書記官  黃士元
附錄論罪科刑法條：
毒品危害防制條例第10條第2項：
施用第 2 級毒品者，處3年以下有期徒刑。
